Aníbal VR







Full Stack Web Developer

SOBRE MÍ

Persona autodidacta y trabajadora. Me encanta el desarrollo web y aprender nuevas tecnologías. Mi enfoque esta en brindar una experiencia de usuario increíble en todos mis proyectos. Soy graduado de Ing. en Administración con mención en marketing, donde me enfoque en lo digital por lo cual le presto mucha atención a todos los detalles que mejoran el engagement y la experiencia de usuario.

HABILIDADES

Front-End Technologies

- React
- React Hooks
- o Redux
- Responsive CSS3
- Sass
- JQuerv
- Bootstrap
- Material UI

Back-end Technologies

- NodeJS
- ExpressJS
- o MongoDB
- Mongoose
- o MVC Pattern

EXPERIENCIA

Freelance – Full Stack Developer

2018 - Present

- Creación de aplicaciones y sitios web de alta calidad.
- Escribir código limpio, legible y modular usando las mejores prácticas y patrones de programación
- o Gestión de contenidos, SEO y Marketing Digital para clientes (Google Ads)

West World Games – Freelance Game Developer | Publisher

2017-2018

- Desarrollo y diseño de aplicaciones para Android.
- Publicación de aplicaciones en PlayStore
- o Diseño de imágenes y UI / UX.
- Desarrollo de campañas de Google Ads.
- Trabajé con C # y Unity

Visita: https://avr00.github.io/my portfolio/

PROYECTOS PERSONALES

Headnews – React / Redux / Redux Thunk / Axios / Newsapi

Agregador de noticias, busca noticias de diferentes países, idiomas y fuentes, esta aplicación fue realizada con React, Redux, Redux Thunk, Sass y NewsAPI

Visita el proyecto: https://jolly-hypatia-445f35.netlify.com/us/general

My Notes - React / Axios / Material-UI / MongoDB / NodeJS / ExpressJS / Heroku

Guarda tus notas en la nube de forma segura, creé una RESTful API que se conecta a una aplicación de React, para realizar esta aplicación utilicé el MERN Stack y el patrón MVC

Visita el proyecto: https://my-notes-mern.herokuapp.com/

React Password Generator – React / Sass

Creador de contraseñas. Hecho con React y Sass.

Visita el proyecto: https://festive-nightingale-d10ab1.netlify.com/

EDUCATION

Ingeniería en Administración de Empresas Mención Marketing y Ventas

Universidad Tecnológica de Chile INACAP (2013-2018)

Front-End Libraries Certificate

freeCodeCamp (2017)

Responsive Web Design Certificate

freeCodeCamp (2017)